【裁判字號】    89,訴,136
【裁判日期】    891026
【裁判案由】    違反懲治走私條例
【裁判全文】
臺灣宜蘭地方法院刑事判決                          八十九年度訴字第一三六號
    公  訴  人  臺灣宜蘭地方法院檢察署檢察官
    被      告  乙○○
    被      告  丙○○
    被      告  甲○○
右列被告等因違反懲治走私條例等案件，經檢察官提起公訴（八十九年度偵字第一○
四九、一三八九號）及移送併辦（八十九年度偵字第一七六八、一五五○號、八十九
年度偵字第二二四四號），本院判決如左：
    主  文
乙○○共同連續私運管制物品進口逾公告數額，累犯，處有期徒刑陸月。
丙○○、甲○○共同連續私運管制物品進口逾公告數額，各處有期徒刑伍月，均緩刑
參年。
    事  實
一、乙○○前因違反槍砲彈藥刀械管制條例案件，經本院於民國八十九年一月十四日
    判處有期徒刑三月確定，於同年二月十一日執行完畢。仍不知悔改，竟與丁○○
    （另行拘提中）基於共同犯意聯絡，於八十九年三月二十六日十三時三十分許，
    由船長丁○○駕駛宜蘭縣蘇澳籍「新賓益」一六八號漁船，自宜蘭縣礁溪鄉梗枋
    港安檢站報關出港後，夥同船員乙○○、大陸漁工丙○○及甲○○於同年四月四
    日十七時許，在北緯二十六度二十五分二十秒、東經一二一度三十一分二十二秒
    處公海處，四人共同基於私運管制物品進口之犯意聯絡，自不知名之鐵殼船上，
    接運一批事前由丁○○與某不詳年籍自稱姓「賴」之成年男子議妥，丁○○允為
    載運之完稅價格總計新台幣（下同）三百四十八萬一千六百七十四元，已逾公告
    數額之走私物品大衛杜夫牌洋菸十一萬四千一百五十五包及仿冒之七星牌洋菸十
    二萬七千零一十包後，共同私運進入中華民國領海內，於同年月十日十九時許，
    在宜蘭縣烏石港外海約○．三海浬處等待接駁上岸之人，旋於同日十九時三十分
    許為警查獲，並當場扣得前揭走私洋菸。
二、乙○○、丙○○及甲○○又承前揭犯意，與前揭「新賓益」一六八號漁船另一船
    長陳振溪（另案由本院審判）基於犯意聯絡，於八十九年六月一日上午八時八分
    ，向蘇澳南安安檢所報關出港，於八十九年六月二日凌晨四時許，駕駛該船行至
    距三貂角領海基線約二十四浬之東經二二二度二四分、北緯二五度五分之海域，
    接受不詳姓名年籍大陸人士之委託，自某不知名之船舶上，接將完稅價格總計一
    百八十二萬七千五百四十八元，已逾公告數額之走私物品洋菸八萬八千三百九十
    包（分別為大衛杜夫牌香菸三萬八千三百九十包，大衛杜大牌淡菸九千五百包、
    七星牌香菸三萬包及峰牌香菸一萬零五百包），共同私運進入中華民國領海內，
    旋於同日晚間十一時許在宜蘭縣南澳鄉烏岩角距岸○．二海浬處，正交付該批洋
    菸與前來接駁之人時，為警當場查獲，並扣得上開走私洋菸。
三、案經行政院海岸巡防署海洋巡防總局第七（蘇澳）海巡隊暨台灣省菸酒公賣局宜
    蘭分局移送台灣宜蘭地方法院檢察署檢察官偵查起訴。
    理  由
一、訊據被告乙○○、丙○○及甲○○對於渠等分別與丁○○、陳振溪乘船出海載運
    洋菸等情固均坦承不諱，惟矢口否認有走私洋菸之犯意，均辯稱：不知丁○○及
    陳振溪係要去載運管制物品進口云云。惟查，右揭犯罪事實，業據同案被告丁○○及另案被告陳振溪於警訊及偵查中均供述綦詳，且有漁船進出港檢查表二紙、
    先後查獲之洋菸十一萬四千一百五十五包、仿冒之七星牌洋菸十二萬七千零一十
    包，及大衛杜夫牌香菸、大衛杜大牌淡菸、七星牌香菸及峰牌香菸共一百八十二
    萬七一萬零五百包扣案可稽，復有被告等人私運管制物品進口於八十九年四月十
    日被查獲之現場照片六幀及八十九年六月二日查緝之照片二幀可資參照。再者，
    我國之領海為自領海基線起至其外側十二海浬之海域，亦經總統六十八年十月八
    日（六八）台統（一）義字第五四六號公佈生效，被告等與丁○○共四人於八
    年十九年四月四日在北緯二十六度二十五分二十秒、東經一二一度三十一分二十
    二秒處之海域接駁管制物品，係距我國彭佳嶼六十海浬、富貴角七時五海浬及日
    本東引島六十二海浬，要屬公海，有行政院海岸巡防署海洋巡防總局第七（蘇澳
    ）海巡隊八十九年五月十日（八九）洋局七偵字第一一五號函一份附卷足憑，
    嗣於八十九年四月十日宜蘭縣烏石港外海約零點三海浬處為警查獲，已進入我國
    領海內；又被告等於八十九年六月二日淩晨四時許，在東經二二二度二四分、北
    緯二五度五分之海域接運走私洋菸，位置距三貂角領海基線約二十四浬，有行政
    院海巡防總局第七（蘇澳）海巡隊八十九年六月十六日（八九）洋局七偵字第一
    四七○號函在稽，旋於同日晚間十一時許已於在宜蘭縣南澳鄉烏岩角距岸○．二
    海浬中華民國領海內為警查獲，是被告等前後私運管制物品進口之行為均已既遂
    。且被告三人在八十八年四月四日十七時許「新賓益」一六八號漁船接駁私煙，
    並共同搬運，且將搬運中散落之私煙重新包裝等情，並據同案被告丁○○迭於警
    、偵訊時供述明確。縱認被告乙○○、丙○○及甲○○等於漁船出港之際不知目
    的在私運管制物品進口，惟渠等既已共同搬運、包裝走私洋煙及私運進入台灣地
    區，進而在宜蘭縣烏石港外海○．三海浬處等待接駁上岸之人，及於宜蘭縣南澳
    鄉烏岩角距岸○．二海浬處交付前揭貨物與前來接駁之人時，可徵被告三人就接
    駁並搬運洋菸及私運進口等行為，均與丁○○及陳挀溪有私運管制物品進口之犯
    意聯絡。渠等所辯均為事後卸責之詞，不足採信。事證明確，被告等之犯行，應
    均堪認定。
二、按洋菸係行政院依懲治走私條例規定所公告之「懲治走私條例公告管制物品項目
    及其數額」丙項第一款所示之管制進口物品，依該項規定，一次私運該項物品一
    或數項，其總額由海關照緝獲時之完稅價格計算，超過新台幣拾萬元者，即應依
    懲治走私條例規定處罰。經查八十九年四月十日所扣案之洋菸，於查獲時之完稅
    價格為三百四十八萬一千六百七十四元等情，有台灣省菸酒公賣局宜蘭分局乙○○等走私案完稅價格資料表及所附相關資料一份在卷可稽（至財政部基隆關稅局
    八十九年五月九日基普緝字第八九一二八六號函所述本案扣案之未稅菸類完
    稅價格為四百四十一萬七千四百六十二元，係依七星牌洋煙真品價額計算之結果
    ，然扣案之七星牌洋煙係屬品，從而財政部基隆關稅局函示之完稅價格，容有
    誤認）；又於八十九年六月二日查扣之該批香菸，完稅價格為一百八十二萬七千
    五百四十八元，復有財政部基隆關稅局八十九年六月十六日基普緝字第八九一○
    三五八一號函存卷可參。上開洋菸均已逾十萬元之公告管制價格，屬懲治走私條
    例第二條第一項所稱之走私物品。核被告乙○○、丙○○及甲○○所為，均係犯
    懲治走私條例第二條第一項之私運管制物品進口﹑出口逾公告數額之走私物品罪
    。被告等三人分別與丁○○、陳振溪間有犯意聯絡及行為分擔，均為共同正犯。
    被告三人先後二次犯行，時間緊接，犯罪構成要件相同，顯係出於概括之犯意反
    覆為之，為連續犯，依法應以一罪論，並加重其刑。另被告乙○○前因違反槍砲
    彈藥刀械管制條例案件，經本院於八十九年一月十四日判處有期徒刑三月確定，
    於同年二月十一日執行完畢，有台灣高等法院被告全國前案紀錄表可參，五年內
    再犯本件有期徒刑以上之罪，為累犯，應依刑法第四十七條規定加重其刑。爰審
    酌被告乙○○貪圖一時之利益而為走私犯行、首次經查獲後仍不知悛悔而仍繼續
    私運為數甚多之走私物品、其犯罪手段、對社會經濟所生之危害及犯罪後態度等
    一切情狀；被告丙○○、甲○○係大陸漁工，受僱於船舶之船長而處於經濟上弱
    勢，以致為此犯行，及渠等犯罪手段、智識程度、犯罪所生之損害，及犯罪後態
    度等一切情狀，分別量處如主文所示之刑。又被告丙○○、甲○○前未曾受有期
    徒刑以上刑之宣告，有臺灣高等法院被告全國前案紀錄表卷可憑，茲因一時失慮
    而罹刑典，經此偵審程序應已知警惕，本院認對其所宣告之刑以暫不執行為適當
    ，爰併予宣告緩刑三年，以勵自新。至扣案洋菸，非屬被告等所有，爰不另諭知
    沒收，併此敘明。
三、另公訴人另以：被告等於八十九年四月十日經查獲私運進口之七星牌洋菸十二萬
    七千零一十包係仿冒品，因認被告等涉有違反商標法之罪嫌，而移送本院併辦（
    八十九年度偵字第二二四四號）。惟按犯罪事實應依證據認定之，無證據不得推
    定其犯罪事實。刑事訴訟法第一百五十四條定有明文。訊據被告等均否認有違反
    商標法犯行，辯稱：不知運送者係仿冒香菸，僅係聽船長丁○○之指示搬運而已
    等語。經查：本案雖有查扣前述仿冒商標之洋菸，惟僅有渠等確曾將洋菸私運進
    口之證據，已如前述，並無證據可資證明該商標係被告等所仿冒，或被告等明知
    該等洋菸係屬仿冒品之事實。又該等香菸均以黑色塑膠袋包裝，從外觀上無從判
    斷是否為仿冒品，縱搬運之過程中或有脫出，亦無法推認被告三人確能辨識，是
    被告等辯稱不知等語，非無足採。此外，復查無其他積極證據可資證明被告等明
    知所私運七星牌洋菸為仿冒品或有意圖販賣之犯行，公訴人就此部分未予調查即
    移送併辦，尚有未洽，此部分既與前開論罪科刑部分無裁判上一罪之關係，本院
    自無從併予審理，附此敘明。
據上論斷，應依刑事訴訟法第二百九十九條第一項前段，懲治走私條第二條第一項、
第十一條，刑法第十一條前段、第二十八條、第五十六條、第四十七條，罰金罰鍰提
高標準條例第一條前段判決如主文。
中    華    民    國      八十九      年      十      月     二十六    日
                                  臺灣宜蘭地方法院刑事庭
                                          法  官  謝  佩  玲
右正本證明與原本無異。
如不服本判決，應於判決送達後十日內，向本院提出上訴狀。
                                          書記官
中    華    民    國      八十        年              月               日
附錄
懲治走私條例第二條第一項
私運管制物品進口﹑出口逾公告數額者，處七年以下有期徒刑，得併科新台幣二十萬
元以下罰金。以犯前項之罪為常業者，處三年以上十年以下有期徒刑，得併科新台幣
三十萬元以下罰金。


司法院資訊處製作；財團法人民間司法改革基金會備份。
